【裁判字號】    89,訴,1951
【裁判日期】    900831
【裁判案由】    偽造文書
【裁判全文】
臺灣高雄地方法院刑事判決                        八十九年度訴字第一九五一號
    公  訴  人  臺灣高雄地方法院檢察署檢察官
    被      告  乙○○
    選任辯護人  康四評
右列被告因偽造文書案件，經檢察官提起公訴（八十八年度偵字第二九０九一號），
本院判決如左：
    主  文
乙○○無罪。
    理  由
一、公訴意旨略以：被告乙○○於民國八十八年間，在高雄市某不詳地點，偽造華南
    銀行卡號0000000000000000號、0000000000000
    000號、0000000000000000號、000000000000
    0000號信用卡共四張，放置於其所有ＺＣ─二三三號汽車內備供使用，足生
    損害於華南銀行及聯合信用卡中心，同年十一月二十九日凌晨一時許，在高雄市
    ○○路、南華路口，為警當場查獲，並扣得上開偽造之信用卡四張，信用卡消費
    帳單四張、刷信用卡內碼機乙台。
二、按犯罪事實應依證據認定之，無證據不得推定其犯罪事實；又不能證明被告犯罪
    ，應諭知無罪之判決，刑事訴訟法第一百五十四條、第三百零一條第一項定有明
    文。又認定不利於被告之事實，須依積極證據，苟積極證據不足為不利於被告事
    實之認定，即應為有利於被告之認定，更不必有何有利之證據，最高法院著有三
    十年上字第八一六號判例可參。
三、公訴人認被告乙○○涉有偽造私文書之罪嫌，無非以右揭事實業據華南銀行職員
    甲○○指述甚詳，又有右開偽造信用卡四張、刷信用卡內碼機乙台扣案可資佐證
    ，且被告亦未舉證俾供調查是否有綽號「小東尼」之人交付扣案物品給伊等情，
    為其論據。訊據被告乙○○堅決否認有何偽造私文書之犯行，辯稱：八十八年十
    、十一月間，綽號「小東尼」之成年男子至伊任職之賽爾科技有限公司，欲邀伊
    刷卡換取現金，伊當場拒絕後，「小東尼」即時常打電話遊說伊：使用偽造之信
    用卡，可獲取暴利等語，伊因好奇始收受「小東尼」所交付之偽造信用卡研究；
    扣案物品均係「小東尼」交付予伊，內碼機之用途在盜取於伊公司使用刷卡消費
    之顧客之信用卡內碼，後將該內碼交付予「小東尼」偽造信用卡；扣案之偽造信
    用卡信用卡消費帳單各四張，係「小東尼」於八十八年十一月二十八日約凌晨零
    時許，在高雄市○○路、民權路口，派人轉交予伊，偽造之信用卡四張係伊向「
    小東尼」索取供自己研究之用，信用卡消費帳單四張係「小東尼」為取信伊偽造
    之信用卡得刷卡消費之證據；伊並未提供內碼予「小東尼」，亦未使用偽造之信
    用卡盜刷消費等語。
四、經查，被告乙○○對於有自真實身份暨年籍均不詳綽號「小東尼」之成年男子處
    收受扣案之信用卡內碼機一台、偽造之信用卡及消費簽帳單各四張之事實，固供
    承不諱，惟被告迭於警訊及偵審中均一再堅詞否認右揭偽造之信用卡係其所偽造
    ，而本件起訴書之犯罪事實欄，對於被告偽造上開信用卡之犯罪時間、地點、手
    法及工具等偽造私文書之基本犯罪事實，均付之闕如，且遍閱相關卷宗，公訴人
    亦未提出相關之證據，足使法院得有合理之可疑，難認公訴人已盡相當之舉證責
    任。又本院依被告所庭呈綽號「小東尼」之人之聯絡電話函詢該行動電話號碼於
    八十八年七月至同年十一月之租用人年籍資料，經函覆以丙○○於該期間內使用
    該行動電話號碼，此有台灣大哥大股份有限公司九十年七月五日９０資警８２４
    ０９號函在卷可查，而本院多次傳訊證人丙○○到庭作證，然其均未到庭，此有
  送達證書三紙、戶役政函查資料附卷可稽，是證人「丙○○」是否即係「小東尼
    」本人、或其與綽號「小東尼」之人間之關係如何，實無從查知。另扣案之偽造
    信用卡背面所簽註之「賴俊傑」，並非被告所偽簽，業經本院命被告當庭書寫「
    賴俊傑」，據以核對其筆跡之外型、勾勒、運筆方式，足認筆跡非屬相符。職是
    ，依上所述，綜合現有證據觀之，殊難以被告持有偽造之信用卡、消費簽帳單及
    信用卡內碼機等物，遽以偽造私文書罪相繩。末按，刑法第二百十條之偽造私文
    書罪，以行為人有「偽造」、「變造」私文書之行為，始足當之，亦即其行為之
    態樣限於「偽造」、「變造」二種行為，本件被告「持有」偽造信用卡之行為，
    並非該當現行刑法第二百十條偽造私文書罪之犯罪構成要件，是其行為應屬不罰
    。
五、此外，本院復查無其他積極證據足資佐證認被告有公訴人所指訴之犯行，被告之
    行為既屬不罰之範疇，自應諭知無罪之判決。
據上論斷，應依刑事訴訟法第三百零一條第一項規定，判決如主文。
本案經檢察官陳建和到庭執行職務。
中     華     民     國     九十    年      八      月      三十一      日
                                  臺灣高雄地方法院刑事第七庭
                                      法  官  何  悅  芳
右正本證明與原本無異。
如不服本判決，應於判決送達後十日內，向本院提出上訴狀。
                                      書記官  吳  良  美
中     華     民     國     九十    年      八      月      三十一      日


司法院資訊處製作；財團法人民間司法改革基金會備份。
